臺灣高雄地方法院刑事判決　　　　　　　94年度訴字第3918號
公　訴　人　臺灣高雄地方法院檢察署檢察官
被　　　告　名騏實業有限公司
兼 代表 人　丁○○
上　二　人
選任辯護人　李宏文律師
　　　　　　林玉芬律師
被　　　告　己○○
　　　　　　　　　　　2號
　　　　　　辛○○
　　　　　　乾隆生物科技股份有限公司
上　一　人
代　表　人　庚○○○
上列被告因違反藥事法案件，經檢察官提起公訴（94年度偵字第
5626號），並追加起訴被告名騏實業有限公司、乾隆生物科技股
份有限公司，本院判決如下：
    主  文
陳義峰製造偽藥，處有期徒刑捌月。扣案如附表一所示之物，均
沒收。
辛○○、己○○共同連續明知為偽藥而販賣，各處有期徒刑陸月
。扣案如附表一所示之物，均沒收。
名騏實業有限公司之代表人因執行業務，犯製造偽藥罪，科罰金
新台幣肆拾萬元。
乾隆生物科技股份有限公司之受雇人因執行業務，犯共同連續販
賣偽藥罪，科罰金新台幣參拾萬元。
    事  實
一、丁○○係址設高雄市○○區○○路107 號16樓之3 「名騏實
    業有限公司」（下稱名騏公司，原名晁鵬企業有限公司，於
    民國91年間更名為崇譽企業有限公司，於94年間更名為名騏
    公司）之負責人；辛○○（別名楊乾隆）係址設台中市○○
    區○○路1 號4 樓「乾隆生物科技股份有限公司」（下稱乾
    隆公司）之實際負責人兼總經理；己○○（原名楊文忠）係
    乾隆公司之副總經理，並擔任址設台中市○○區○○街227
    巷23號1 樓「勝禾企業社」（獨資）之負責人。渠等3 人均
    明知名騏公司、乾隆公司所登記之業務範圍並無藥品之製造
    或販賣，亦均明知「犀利士」（Tadalafil） 成分屬藥事法
    所定之藥品，具有改善男性性功能之療效，如未經行政院衛
    生署核准，擅自與其他食品原料摻混而製造者，即係偽藥。
    詎丁○○竟未經核准，基於製造偽藥之犯意，於93年7 月間
    某日，向新加坡籍、自稱「卓江山」之成年男子，購入摻有
    「犀利士」成分之粉末狀原料，在名騏公司辦公室內，自行
    加入咖啡粉、奶精、糖混合後，製成含「犀利士」成分之咖
    啡粉末，並與知情之辛○○、己○○洽談經銷事宜，辛○○
    、己○○明知該咖啡粉末摻有「犀利士」之西藥成分，係藥
    事法所規定未經核准擅自製造之偽藥，仍與丁○○共同基於
    販賣偽藥之概括犯意聯絡，於同年7 月12日，由丁○○以名
    騏公司（當時公司名為崇譽企業有限公司）名義，與己○○
    獨資經營之勝禾企業社簽訂代理權合約，再由辛○○於同年
    7 月26日，以乾隆公司名義，將上開摻有「犀利士」成分之
    咖啡粉末，以每包新台幣（下同）15元之代價，委託不知情
    、址設台南縣官田鄉官田工業區○○街60號之「豐生製藥科
    技股份有限公司」（下稱豐生製藥公司）包裝後，自同年7
    月底某日起，由乾隆公司將上開包裝完成之咖啡粉末，出貨
    至全省各大藥房，以「燃燒吧火鳥咖啡」（下稱火鳥咖啡）
    之名及每包399 元之零售價格，對外販售予不特定之人，迄
    至同年8 月26日，經台中市衛生局至台中市○○區○○路2
    段56 3號1 樓「民生藥局」抽驗所販售之火鳥咖啡含有「犀
    利士」成分。嗣台南縣衛生局於同年9 月30日，至豐生製藥
    公司抽驗受託包裝之火鳥咖啡，亦檢出含有「犀利士」成分
    ，法務部調查局台南縣調查站乃於同年12月21日前往豐生製
    藥公司內，查獲丁○○等人所有、供包裝販賣火鳥咖啡所用
    如附表一所示之物，始悉全情。
二、案經法務部調查局台南縣調查站移送臺灣高雄地方法院檢察
    署檢察官偵查起訴。
    理  由
一、證據能力之認定
（一）被告辛○○於調查中所為之陳述（內容詳下述1 、4） ，
      就共同被告丁○○、己○○而言；被告己○○於調查中所
      為之陳述（內容詳下述3） ，就共同被告丁○○、辛○○
      而言，固均屬審判外之陳述，且分別與渠等之審判中所述
      不盡相符，然核該等調查中所述均係渠等本於自由意識下
      所為，且陳述時間分別為93年12月間、94年1 月間，與本
      案行為時間即93年7 、8 月間及本案經法務部調查局查獲
      時間即93年12月間甚為接近，印象自較審判時清晰深刻，
      況渠等於本院亦均自承該調查中所供屬實，足認渠等先前
      於調查中之陳述具有特別可信之情況，亦具有證明本件犯
      罪事實存否之必要性，依刑事訴訟法第159 條之2 規定，
      應得為證據。
（二）至本判決其餘所引之相關衛生機關出具之檢驗成績書、公
      函、稽查紀錄表、檢驗報告等，及有關火鳥咖啡經銷之代
      理合約書、包裝之合約書等審判外之書面陳述，暨被告丁○○、辛○○於偵查中向檢察官所為之言詞陳述（如同前
      述，渠等於偵查中所述，就其餘共同被告而言，屬審判外
      之陳述），業經檢察官、被告及辯護人同意作為本案證據
      使用，本院審核上開書面陳述分別係衛生機關本於職權、
      專業所為，及就咖啡經銷、包裝所簽訂之契約，無何虛偽
      之情，而上開言詞陳述則各係被告本於自由意志向檢察官
      所為，無何不法取供情事，是上開書面、言詞陳述，客觀
      上均無何憑信性之瑕疵，認為適當為本案證據，依同法第
      159 條之5 第1 項規定，具證據能力。
二、認定犯罪事實所憑之證據及理由
    訊據被告陳義峰固不否認其以名騏公司名義，提供火鳥咖啡
    原料，與勝禾企業社簽訂代理權合約，再由辛○○以乾隆公
    司名義，委由豐生製藥公司包裝後，對外販售等情；被告辛○○、己○○亦不否認上開火鳥咖啡之簽約、包裝、銷售經
    過，惟均矢口否認有何製造、販賣偽藥犯行，被告陳義峰辯
    稱：伊向「卓江山」購買以摻入火鳥咖啡之原料係人參萃取
    物，不知為何為檢驗出「犀利士」成分云云；被告辛○○辯
    稱：伊不知道咖啡含有「犀利士」成分，火鳥咖啡上市前，
    曾抽樣至台北市衛生局檢驗，並未檢出「犀利士」成分，也
    請豐生製藥公司幫忙把關云云；被告己○○辯稱：伊業務範
    圍是負責擺設高電位治療器，並未參與火鳥咖啡之包裝行銷
    云云。經查：
（一）被告陳義峰於93年7 月間某日，向「卓江山」購入粉末狀
      原料，自行加入咖啡粉、奶精、糖混合後，調製成「火鳥
      咖啡」粉末，先與己○○獨資之勝禾企業社簽訂代理權合
      約，再交由辛○○以乾隆公司名義，委託豐生製藥公司包
      裝後，出貨至全省藥房對外販售，嗣台中市「民生藥局」
      所販售及豐生製藥公司所包裝之火鳥咖啡，分別經各該地
      衛生局派員稽查抽檢，驗出含有「犀利士」西藥成分等事
      實，業為被告3 人所坦承不諱，並有行政院衛生署藥物食
      品檢驗局（下稱藥物食品檢驗局）函覆台中市、台南市衛
      生局所檢附之檢驗成績書2 份（調查卷第26、34頁）及台
      中市衛生局稽查工作紀錄表（調查卷第28頁）、台南市衛
      生局藥物化妝品檢查現場紀錄表（調查卷第35頁）各1 份
      附卷可稽，是此部分之事實，洵堪認定。又火鳥咖啡添加
      「犀利士」西藥成分之比例，係每包10.3毫克，應以藥品
      列管，行政院衛生署亦未曾核准與該咖啡品名、成分相同
      之藥物許可證，應屬藥事法第20條第1 款未經核准擅自製
      造之偽藥等情，有藥物食品檢驗局94年6 月24日藥檢參字
      第0949417991號函附之檢驗成績書（偵卷第32、33頁）、
      行政院衛生署93年10月11日衛署藥字第0930041583號函（
      調查卷第21頁）在卷可證，復經證人即高雄縣衛生局藥政
      課課長甲○○證述：咖啡不可能含有「犀利士」成分，依
      藥事法第20條規定，火鳥咖啡為偽藥等語無訛（院卷第11
      6 頁），足認火鳥咖啡確係偽藥。
（二）被告丁○○、辛○○、己○○雖執前詞，均辯稱渠等不知
      火鳥咖啡含有「犀利士」成分，然：
   1、火鳥咖啡具壯陽功效一情，業據被告3 人自承不諱，被告
      丁○○、辛○○並分別於偵查中供稱：我當時試喝，一開
      始沒感覺，到晚上就有壯陽的感覺；我們試喝時，過了1
      至2 天有壯陽的感覺等語，被告己○○於調查中供稱：當
      時丁○○向我表示該咖啡有壯陽效果，所以我才在外包裝
      標示「早上1 杯，晚上發威」字句等語，均核與火鳥咖啡
      所驗之「犀利士」成分，具有改善男性性功能之療效相符
      ，證人甲○○亦當庭結證：「犀利士」為壯陽藥品，屬處
      方用藥等語屬實，是被告3 人既均明知火鳥咖啡具壯陽功
      效，自當知悉該咖啡另外添加壯陽成分，蓋單純之咖啡豈
      有壯陽效果可言。然被告丁○○卻辯稱該壯陽成分為人蔘
      粉末，被告辛○○、己○○則空以原料係丁○○所提供，
      渠等全然不知該咖啡摻有其他壯陽成分云云置辯，實難遽
      信。
   2、承上，被告丁○○辯稱其向「卓江山」購入以調製火鳥咖
      啡之粉末係人蔘萃取物云云，然依目前醫藥科學，人蔘是
      否具有改善男性性功能之效，實有可疑；證人即豐生製藥
      公司負責人乙○○於本院亦證稱：93年間丁○○與辛○○
      到我公司，閒聊中他們說有產品可以改善男性性功能，就
      我們藥廠立場，要從天然草本植物做成這種東西幾乎不可
      能，因為牽涉此部分之生物科技門檻較高，需100 億美金
      才能跨越門檻，丁○○一再強調這是某博士研發之生技產
      品，就我藥廠立場傾向簽合約書，載明不得添加威而剛、
      犀利士等語，並有雙方於93年1 月29日簽訂之合約書1 紙
      可證（調查卷第17頁背面，雙方當時雖曾簽約，然事後不
      了了之，於93年7 月26日，方由乾隆公司與豐生製藥公司
      簽約包裝），顯見草本萃取涉及門檻極高之生物科學技術
      ，豐生製藥公司為避免觸法風險，乃以書面契約載明不得
      添加威而剛、犀利士等壯陽藥品成分，被告丁○○辯稱其
      所添加具壯陽功效之粉末係人蔘萃取物一節，實無可採。
   3、被告辛○○則辯稱火鳥咖啡上市前，曾派員抽取樣包送交
      台北市衛生局檢驗，確認並無任何西藥成分之添加物，並
      提出台北市衛生局93年6 月11日檢驗報告1 份（偵卷第39
      頁）。惟關於被告辛○○派員送交該衛生局檢驗者，是否
      即為事後上市銷售之火鳥咖啡粉末，被告辛○○並未能提
      出相關證明供本院查證，對照被告辛○○於調查中所供「
      （問：丁○○表示崇譽公司提供之咖啡原料分2 批出貨到
      豐生製藥公司，乾隆公司在出貨前都有到崇譽公司取樣送
      驗？）沒有，我們與丁○○簽訂經銷合約前，丁○○有提
      供數包包裝好的『TIGER COFFEE勁咖啡』供我們試用，我
      們將其中數包送台北市衛生局檢驗…，事後對丁○○提供
      之2 批咖啡原料，在未檢驗之情況下，即包裝上市」等語
      （調查卷第6 頁背面），顯然被告辛○○所稱送交檢驗者
      係「TIGER COFFEE勁咖啡」，該送驗咖啡成分，不必然等
      同事後生產上市之火鳥咖啡，是尚難以上開檢驗報告，作
      為有利於被告辛○○之認定。
   4、至被告己○○辯稱其負責擺設高電位治療器，未參與火鳥
      咖啡之包裝行銷部分，業核與其於調查中所供「因當時丁○○向我表示該咖啡有壯陽效果，所以我才在外包裝標示
      『早上1 杯，晚上發威』字樣…是我請辛○○與乾隆公司
      向豐生製藥公司接洽咖啡包裝代工業務」等語不符（調查
      卷第13頁）；參以火鳥咖啡之經銷經過，係先由被告丁○○以名騏公司（當時公司名為崇譽企業有限公司）名義，
      於93年7 月12日與被告己○○獨資經營之勝禾企業社簽訂
      代理權合約，有該代理權合約1 份附卷為憑（調查卷第9
      至11頁），被告己○○對此並不爭執；佐以被告辛○○以
      證人身分於本院證稱：我們團隊有3 家公司，當初與丁○○接洽是合凱捷公司，簽約是勝禾公司，行銷是乾隆公司
      等語（院卷第200 頁），顯然被告己○○與辛○○除同為
      乾隆公司同事外，並各組公司及企業社，互為工作上之團
      隊伙伴，且以所獨資之勝禾企業社與被告丁○○簽訂火鳥
      咖啡之經銷契約，自應以其上開調查中所供，較為可採，
      其辯稱未參與火鳥咖啡之包裝行銷云云，應係事後卸責之
      詞，不足採信。
   5、上開火鳥咖啡之代理合約簽訂後，被告辛○○即以乾隆公
      司名義，於93年7 月26日以每包15元之代價（合約書記載
      20元，然實際上為15元，此據證人乙○○證述明確），委
      託不知情之豐生製藥公司包裝，並以全省各大藥局為銷售
      通路等情，業為被告3 人坦承不爭，已如前述，並經證人
      即豐生製藥公司負責人乙○○、證人即台中市「民生藥局
      」負責人丙○○證述無訛，暨有卷附合約書1 份可稽（調
      查卷第16頁背面）。被告辛○○雖另辯稱豐生製藥公司為
      GMP 藥廠，包裝費15元，遠高於一般3 元之包裝行情，應
      就火鳥咖啡之成分，幫忙背書佐證云云；惟此即異於常情
      之處，蓋被告3 人既堅稱火鳥咖啡為食品，不含任何西藥
      成分，何以竟耗費較高之包裝成本委託專業製藥公司包裝
      ，且以全省各大藥房為銷售通路；證人乙○○於本院亦證
      稱：豐生製藥公司並無作一般咖啡包裝，只作藥品包裝，
      火鳥咖啡為何花高昂費用請我們公司包裝，我不清楚，因
      我公司沒有檢驗設備，所以要求辛○○一定要將咖啡原料
      送去衛生局檢驗，看到檢驗報告，我才幫他們包裝，與乾
      隆公司簽合約，是為確保乾隆公司有將產品送衛生局檢驗
      等語（院卷第105 、99頁），顯見豐生製藥公司亦不願輕
      易以公司信譽擔保火鳥咖啡之成分，始要求被告辛○○出
      具檢驗報告並簽立書面契約，而如前述，被告辛○○出具
      之台北市衛生局檢驗報告，係以「TIGER COFFEE勁咖啡」
      為送驗標的，送交豐生製藥公司包裝之2 批火鳥咖啡原料
      則未經送驗；故而，被告辛○○將火鳥咖啡委由製藥公司
      包裝，適反如其所辯，係為掩飾該咖啡添加壯陽西藥成分
      之不法，始委由專業製藥公司包裝，欲藉由GMP 藥廠之誠
      實信譽，以對外擔保火鳥咖啡之成分。
   6、至辯護人雖為被告丁○○辯以：市售之合法「犀利士」藥
      品，以20毫克包裝者之零售價為900 元，換算後即10毫克
      450 元，而火鳥咖啡每包含「犀利士」成分10.3毫克，但
      每包售價為70元，則出售1 包火鳥咖啡，即虧損330 元以
      上，顯不符常理云云。然查，辯護人並未提出火鳥咖啡每
      包售價70元之證據供本院審酌，且據證人即被告辛○○證
      述，火鳥咖啡之零售價為399 元，成本為150 元（院卷第
      220 頁），是以零售價而言，火鳥咖啡雖略低於市售「犀
      利士」藥品，然此涉及商業上之成本精算，尚難單純以售
      價高低斷論盈虧，況依證人辛○○所述，火鳥咖啡尚有豐
      厚利潤，不致虧本，故辯護人此部分所辯，核非可採。
   7、又被告丁○○另辯稱：我提供火鳥咖啡原料予乾隆公司，
      只賺取貨物之利潤，銷售之利潤歸屬於乾隆公司云云；被
      告辛○○亦供稱：我們是產銷分離，丁○○負責製造原料
      ，乾隆公司負責行銷，豐生製藥公司是乾隆公司委託包裝
      的云云。然查，被告丁○○早於93年1 月29日，即以公司
      名義與豐生製藥公司簽訂火鳥咖啡包裝代工契約，簽約時
      ，被告辛○○亦在場，此為被告丁○○所不否認，並經證
      人乙○○證稱：93年1 月29日豐生製藥公司與崇譽公司簽
      訂代工包裝合約，簽約後就沒下文，後來丁○○、辛○○
      繼續與我接洽，同年7 月26日，豐生製藥公司再與乾隆公
      司簽約，簽第1 份合約時，3 方（即乙○○、陳義峰、辛○○）都在場等語綦詳（院卷第99、106 頁），足見被告
      丁○○早於93年初，即有自行對外銷售火鳥咖啡之意，與
      豐生製藥公司簽約後雖未見下文，然事後與被告辛○○等
      談定經銷事宜，就火鳥咖啡之包裝銷售，仍繼續與辛○○
      一同向豐生製藥公司接洽，足認其有相當程度參與該咖啡
      之銷售；再就銷售利潤部分，則據被告辛○○供稱：如果
      販賣超過一定額度，陳義峰可以分到利潤等語（院卷第
      196 頁），顯見被告丁○○享有部分銷售利益，是被告丁○○除製造火鳥咖啡外，亦另基於共同販賣火鳥咖啡之意
      思，授予被告辛○○等人經銷之權，並參與包裝行銷，分
      享部分銷售利潤，其有販賣行為，至可認定。
（三）綜上，被告3 人所辯，均不足採。如上所述，被告丁○○
      以其向「卓江山」購入之壯陽粉末，自行製成火鳥咖啡，
      本欲對外販售，嗣與亦知悉該咖啡具壯陽功效之被告辛○○、己○○談妥經銷事宜，被告己○○在外包裝標示「早
      上1 杯，晚上發威」字句，刻意標榜火鳥咖啡之壯陽效果
      ，並以所經營之勝禾企業社與被告丁○○簽訂代理權合約
      ，被告丁○○則陪同被告辛○○向GMP 藥廠之豐生製藥公
      司洽商咖啡包裝，再由被告辛○○出具以「TIGER COFFEE
      勁咖啡」為送驗標的之台北市衛生局檢驗報告，取信豐生
      製藥公司，嗣以乾隆公司名義，將該咖啡以高於一般食品
      包裝之價格，委由上開專業藥廠包裝，並捨一般食品銷售
      通路，專以全省藥房為通路對外銷售，且單包零售價高達
      399 元，遠逾一般市售即溶包裝咖啡之價格，而火鳥咖啡
      事後確實驗出違法添加「犀利士」西藥成分，綜觀該等過
      程，被告3 人對火鳥咖啡所添加具壯陽效果之原料為「犀
      利士」一情，應係知悉無誤。是被告陳義峰所涉製造偽藥
      、共同販賣偽藥犯行，被告辛○○、己○○所涉共同販賣
      偽藥犯行，事證已臻明確，應依法論科。
三、論罪科刑
（一）被告等行為後，刑法部分條文業於94年2 月2 日修正公布
      ，於95年7 月1 日施行，修正後刑法刪除第56條、第55條
      有關連續犯、牽連犯之規定，則被告等上開數行為，依舊
      法本得論以連續犯、牽連犯而成立一罪（詳下述），依新
      法將論以數罪而併罰之，是此項修正不利被告等，依刑法
      第2 條第1 項從舊從輕之規定，自應適用行為時即修正前
      刑法第56條、第55條之規定；又修正後刑法第33條第5 款
      規定，將罰金刑之下限由銀元1 元（即新台幣30元），提
      高為新台幣1 千元，亦以舊法較有利，是名騏公司、乾隆
      公司應併受罰金處罰部分（詳下述），自應適用修正前刑
      法第33條第5 款之規定，先予敘明。
（二）按藥品經稽查或檢驗，有未經核准，擅自製造之情形者，
      為偽藥，藥事法第20條第1 款定有明文；而火鳥咖啡未經
      核准，添加「犀利士」西藥成分，屬上開藥事法規定之偽
      藥，業已認定如前。是核被告丁○○所為，係犯藥事法第
      82條第1 項之製造偽藥罪、第83條第1 項之販賣偽藥罪；
      被告辛○○、己○○所為，均係犯藥事法第83條第1 項之
      販賣偽藥罪。被告等行為後，上開藥事法規定，業於95年
      5 月30日修正公布，於同年7 月1 日施行，修正後刪除常
      業犯之規定，被告等所涉製造、販賣偽藥部分，未經修正
      ，並無有利、不利之比較問題，應依現行藥事法規定論處
      。被告名騏公司因其代表人丁○○執行業務，犯藥事法第
      82第1 項、第83條第1 項之罪；被告乾隆公司因其受雇人
      亦係實際負責人辛○○、受雇人己○○犯同法第83條第1
      項之罪，依同法第87條規定，均應併受各該條所定罰金刑
      之處罰。起訴書雖未將名騏公司、乾隆公司列為被告，惟
      檢察官就此部分，已於94年12月15日準備程序時追加起訴
      ，本院自應予以審判。被告丁○○、辛○○、己○○就販
      賣偽藥部分，有犯意聯絡及行為分擔，為共同正犯。渠等
      3 人自93年7 月底某日起至同年8 月26日被查獲止，所為
      販賣偽藥之行為，時間緊接，觸犯構成要件相同之罪名，
      顯係基於概括之犯意為之，應依修正前刑法第56條連續犯
      規定，論以一罪，並加重其刑；起訴意旨雖未論及連續犯
      ，然渠等於該時間內所為連續販賣火鳥咖啡之犯行，業為
      起訴事實記載甚明，本院自得予以審理。被告丁○○所犯
      製造偽藥、販賣偽藥2 罪間，有方法、目的之牽連關係，
      應依修正前刑法第55條後段規定，從一重之製造偽藥罪處
      斷。
（三）爰審酌被告3 人為圖壯陽商品市場之龐大利益，未依藥事
      法規定取得中央衛生主管機關許可之藥品許可證，即擅自
      製造、販賣添有「犀利士」成分之火鳥咖啡，有損國家對
      藥物之管理，並對國人之身體健康造成潛在威脅，且犯後
      否認犯行，態度不佳，及渠等涉犯製造、販賣之情節有異
      ，惟所販售時間不長，所生損害非鉅等一切情狀，分別量
      處如主文所示之刑，以資懲儆。至扣案如附表一所示之物
      ，均為被告丁○○等人所有，供包裝販賣火鳥咖啡所用之
      物，應依刑法第38條第1 項第2 款之規定，併予宣告沒收
      。
四、按檢察官提起公訴，應依起訴書犯罪事實之記載，定其起訴
    範圍，刑事訴訟法並無於起訴後，仍准許公訴人就原起訴事
    實為擴張變更之規定，是公訴人於審理中，就犯罪事實之補
    充說明，充其量僅係促請法院注意，該補充說明者與起訴事
    實有無刑事訴訟法第267 條規定，起訴效力所及之實質上或
    裁判上一罪關係，如公訴人所補充說明者，並未記載於起訴
    書犯罪事實欄內，自不能認為已經起訴。經查：扣案如附表
    二所示之物，檢察官僅於起訴書記載該等物品之查獲過程，
    即由高雄縣衛生局於93年10月1 日會同高雄縣警察局仁武分
    局，前往丁○○經營之名騏公司高雄縣鳥松鄉○○路400 巷
    13號倉庫內所查扣，然丁○○就該等物品是否有何製造或販
    賣行為，起訴書犯罪事實欄未有任何隻字片語，依上開說明
    ，附表二所示之物，自不在起訴範圍；而公訴人於本院95年
    3 月2 日準備程序中補充：附表二所示之物是指丁○○製造
    偽藥之犯行等語，僅係促使本院注意，惟被告丁○○否認此
    部分犯行，經本院勘驗結果，該等物品外包裝均未標示製造
    時間、地點，製有勘驗筆錄在卷可稽，再依職權傳訊當時搜
    索名騏公司之警員汪振成，其證稱：當時是衛生局請我們幫
    忙申請搜索票，我們分局並無得到任何情資，顯示該搜索地
    點有製造或販賣偽、禁藥，現場除查獲該扣案物品外，並無
    查到該物品之製造、販賣資料或器具設備等語（院卷第189
    、190 頁），是尚查無相當事證足資認定被告丁○○涉有製
    造附表二所示之物之行為，則就此部分，被告丁○○有無製
    造行為、製造時間、地點為何等，既均屬不明，即無從認定
    與被訴之製造、販賣火鳥咖啡犯行，有裁判上一罪關係，自
    非起訴效力所及，本院自不得予以審判，附此敘明。
據上論斷，應依刑事訴訟法第299 條第1 項前段，藥事法第82條
第1 項、第83條第1 項、第87條，刑法第2 條第1 項前段、第11
條前段、第28條、第56條、第55條後段、第38條第1 項第2 款，
判決如主文。
本案經檢察官戊○○到庭執行職務。
中　　華　　民　　國　　96　　年　　4 　　月　　30　　日
                    刑事第十五庭審判長法　官  唐照明
                                      法　官  梁淑美
                                      法　官  周宛瑩
以上正本證明與原本無異。
如不服本判決，應於判決送達後10日內，向本院提出上訴狀。
                                      書記官  彭帥雄
中　　華　　民　　國　　96　　年　　5 　　月　 　2 　　日
附表一
┌──┬──────┬──────────┬──────────┐
│編號│產品名稱    │數量                │檢驗出含偽藥成分    │
├──┼──────┼──────────┼──────────┤
│1   │火鳥咖啡    │1000包裝9 箱及390 包│含Tadalafil 之西藥成│
│    │            │裝、790 包裝、900 包│分                  │
│    │            │裝、217 包裝各1 箱  │                    │
├──┼──────┼──────────┼──────────┤
│2   │外包裝收縮膜│127 個裝、108 個裝各│                    │
│    │            │1 箱                │                    │
├──┼──────┼──────────┼──────────┤
│3   │包裝紙盒    │1袋                 │                    │
└──┴──────┴──────────┴──────────┘
附表二
 ┌──┬───────┬──┬─────────────────┐
 │編號│產品名稱      │數量│檢驗出含偽藥成分                  │
 ├──┼───────┼──┼─────────────────┤
 │1   │美多新姿（SOD │6箱 │含sibutramine 、                  │
 │    │食品）        │    │dehydroepiandrosterone等西藥成分  │
 ├──┼───────┼──┼─────────────────┤
 │2   │褐色不明膠囊  │7箱 │含acetaminophen 、aminopyrin、    │
 │    │              │    │sulpyrin等西藥成分                │
 ├──┼───────┼──┼─────────────────┤
 │3   │酒神（青草茶）│1箱 │含acetaminophen之西藥成分         │
 ├──┼───────┼──┼─────────────────┤
 │4   │酒神（膠囊）  │1箱 │含acetaminophen 、aminopyrin、    │
 │    │              │    │dehydroepiandrosterone等西藥成分  │
 ├──┼───────┼──┼─────────────────┤
 │5   │白色不明膠囊  │1箱 │含melatonin之西藥成分             │
 ├──┼───────┼──┼─────────────────┤
 │6   │綜合靈芝      │1箱 │含dehydroepiandrosterone之西藥成分│
 └──┴───────┴──┴─────────────────┘
附錄本案論罪法條：
藥事法第82條
製造或輸入偽藥或禁藥者，處10年以下有期徒刑，得併科新臺幣
1 千萬元以下罰金。
犯前項之罪，因而致人於死者，處無期徒刑或10年以上有期徒刑
，致重傷者，處7 年以上有期徒刑。
因過失犯第1 項之罪者，處3 年以下有期徒刑、拘役或科新臺幣
50萬元以下罰金。
第 1 項之未遂犯罰之。
藥事法第83條
明知為偽藥或禁藥，而販賣、供應、調劑、運送、寄藏、牙保、
轉讓或意圖販賣而陳列者，處7 年以下有期徒刑，得併科新臺幣
5 百萬元以下罰金。
犯前項之罪，因而致人於死者，處7 年以上有期徒刑，致重傷者
，處3 年以上12年以下有期徒刑。
因過失犯第1 項之罪者，處2 年以下有期徒刑、拘役或科新臺幣
30萬元以下罰金。
第 1 項之未遂犯罰之。
藥事法第87條
法人之代表人，法人或自然人之代理人、受雇人，或其他從業人
員，因執行業務，犯第82條至第86條之罪者，除依各該條規定處
罰其行為人外，對該法人或自然人亦科以各該條之罰金。
